臺灣臺中地方法院刑事判決　　　　　　　　　　　　九十三年度訴字第二七七三號
　　公　訴　人　臺灣臺中地方法院檢察署檢察官
　　被　　　告　甲○○
右列被告因偽造有價證券等案件，經檢察官提起公訴（九十三年度偵字第一八七一一
號），本院合議庭裁定改以簡式審判程序審理後，判決如左：
    主  文
涂彥男行使偽造之信用卡，累犯，處有期徒刑肆月，如易科罰金，以佰元折算壹日
。如附表所示之偽造信用卡壹張，沒收之。
    事  實
一、涂彥男前曾於民國九十年間，因違反電信法、犯偽造文書等罪，先後經本院判處
    有期徒刑三月、五月確定，嗣於九十一年一月二十八日經定應執行刑有期徒刑七
    月確定，並於九十一年四月十日易科罰金而執行完畢，猶不知悔改，因見報上刊
    登有販賣信用卡之廣告，乃依廣告內容撥打電話與一姓名年籍不詳綽號「小陳」
    之成年男子（下稱「小陳」）聯繫，並約定於九十三年十月二十日下午九時許，
    在臺中市○○○街某處，以每張偽造之信用卡新台幣（下同）一萬五千元之代價
    向「小陳」購得偽造之陽信銀行信用卡一張（ＭＡＳＴＥＲ  ＣＡＲＤ，卡號：
    0000000000000000號）後，旋基於行使偽造私文書之犯意，當
    場在該張信用卡背面簽名欄上偽造「陳育智」之署押（簽名）一枚，以此方式偽
    造「表示陳育智於該信用卡有效期限內，有權使用該信用卡之辨識及證明」之私
    文書，足以生損害於陽信銀行、陳育智及聯合信用卡中心對信用卡交易控管之正
    確性。而涂彥男取得上揭信用卡後，旋意圖為自己不法之所有，於九十三年十月
    二十三日下午四時三十分許，持上揭信用卡前往臺中市○區○○路三段一六一號
    中友百貨股份有限公司Ａ棟一樓之黃金金飾專櫃，向不知情之服務人員乙○○刷
    卡購買價值二萬元之黃金金飾，並交付上揭偽造之信用卡刷卡消費，因乙○○以
    該信用卡與銀行連線時，未通過審核，致無法刷卡消費取得該金飾而未遂，且因
    交易訊號顯示為異常狀態，經乙○○報警後當場查獲涂彥男，復扣得涂彥男所有
    如附表所示之偽造信用卡一張。
二、案經臺中市警察局第六分局報告臺灣臺中地方法院檢察署檢察官偵查起訴。
    理  由
一、右揭事實，業據被告涂彥男於警詢、偵查及本院審理中坦承不諱，並經證人乙○
    ○於警詢中證述屬實，復有如附表所示之信用卡一張扣案足資佐證，足認被告之
    自白與事實相符。本件事證明確，被告之犯行堪以認定。
二、按在信用卡背面簽名欄上簽名，單純自形式上觀察，即足以表示信用卡之簽名者
    於信用卡有效期限內有權使用該信用卡之辨識及證明，並非依習慣或特約表示一
    定用意之證明，性質上係屬刑法第二百十條之私文書。又持卡人在信用卡簽帳單
    上之顧客簽名欄簽名為署押後交還特約商店，自不待依據習慣或特約，單從形式
    上觀察，即足以表示係持卡人確認簽帳單上記載之交易標的及金額，並向發卡銀
    行請求撥付消費款項予特約商店之旨，是該簽帳單含有收據及請款單之性質，亦
    屬刑法第二百十條之私文書，而此等文書具有確認持卡人之身分，持卡人簽名後
    之簽帳單係由特約商店核對收執，並透過聯合信用卡中心轉向發卡銀行請款，此
    簽帳單上之署押，係持卡人以該文書內容對於特約商店請求於核對無誤時提供商
    品或服務，以及請求發卡銀行給付款項之依據，是偽造簽帳單上署押之文書後，
    由特約商店及發卡銀行就此等文書進行審查核對提供契約給付之過程觀之，實該
    當於刑法第二百十六條之「行使」之法意。又被告在如附表所示之信用卡背面簽
    名欄上偽造「陳育智」之署押（簽名）一枚，以此方式偽造「表示陳育智於該信
    用卡有效期限內，有權使用該信用卡之辨識及證明」之私文書，足以生損害於陽
    信銀行、陳育智及聯合信用卡中心對信用卡交易控管之正確性。是核被告所為，
    係犯刑法第二百零一條之一第二項之行使偽造之信用卡罪、刑法第二百十六條、
    第二百十條之行使偽造私文書罪及刑法第三百三十九條第三項、第一項之詐欺取
    財未遂罪。而被告於上開偽造之信用卡背面簽名欄上偽造署押行為，係偽造該私
    文書之部分行為，不另論罪；又被告偽造上開私文書後進而行使，偽造之低度行
    為應為行使之高度行為所吸收，亦不另論罪。被告所犯上揭行使偽造之信用卡罪
    、行使偽造私文書罪及詐欺取財未遂罪等罪間，有方法結果之牽連關係，為牽連
    犯，應從一重之行使偽造之信用卡罪處斷。又被告前曾於九十年間，因違反電信
    法、犯偽造文書等罪，先後經本院判處有期徒刑三月、五月確定，嗣於九十一年
    一月二十八日經定應執行刑有期徒刑七月確定，並於九十一年四月十日易科罰金
    而執行完畢，有臺灣臺中地方法院檢察署刑案資料查註紀錄表、臺灣高等法院被
    告全國前案紀錄表各一份附卷可按，其受有期徒刑之執行完畢，五年以內再犯有
    期徒刑以上之罪，為累犯，應依刑法第四十七條之規定加重其刑。爰審酌被告正
    值青年，未思以勞力獲取報酬，竟僅因貪圖小利，而利用他人名義使用信用卡以
    獲取不法財物，其行為絕非可取，惟念其經濟困窘，始萌生貪念之犯罪動機，暨
    犯罪之手段、犯罪之利得，及其犯罪後坦承犯行，頗知悔悟等一切情狀，量處如
    主文所示之刑，並諭知易科罰金之折算標準，以示懲儆。末查，扣案之如附表所
    示之信用卡一張，係屬偽造之信用卡，不問屬於犯人與否，應依刑法第二百零五
    條宣告沒收之，而被告在該偽造信用卡背面偽造之「陳育智」署押一枚，因屬前
    開偽造信用卡之一部，不能獨自割裂而沒收，自不另為沒收之諭知，附此敘明。
據上論斷，應依刑事訴訟法第二百七十三條之一第一項、第二百九十九條第一項前段
，刑法第二百零一條之一第二項、第二百十六條、第二百十條、第三百三十九條第一
項、第三項、第五十五條、第四十七條、第四十一條第一項前段、第二百零五條，罰
金罰鍰提高標準條例第一條前段、第二條，判決如主文。
中  華      民      國    九十三    年     十二     月    二十八    日
                              臺灣臺中地方法院刑事第十一庭
                                          法  官  王 世 華
右正本證明與原本無異。
如不服本判決，應於判決送達後十日內向本院提出上訴狀，上訴於臺灣高等法院臺中
分院( 須附繕本 )。
                                          書記官
中      華      民      國    九十三    年     十二     月    二十八    日
附錄論罪法條：
中華民國刑法第二百零一條之一
意圖供行使之用，而偽造、變造信用卡、金融卡、儲值卡或其他相類作為
簽帳、提款、轉帳或支付工具之電磁紀錄物者，處一年以上七年以下有期
徒刑，得併科三萬元以下罰金。
行使前項偽造、變造之信用卡、金融卡、儲值卡或其他相類作為簽帳、提
款、轉帳或支付工具之電磁紀錄物，或意圖供行使之用，而收受或交付於
人者，處五年以下有期徒刑，得併科三萬元以下罰金。
刑法第二百十六條
行使第二百十條至第二百十五條之文書者，依偽造、變造文書或登載不實事項或使登
載不實事項之規定處斷。
第二百十條
偽造、變造私文書，足以生損害於公眾或他人者，處五年以下有期徒刑。
中華民國刑法第三百三十九條
 (普通詐欺罪)
意圖為自己或第三人不法之所有，以詐術使人將本人或第三人之物交付者
，處五年以下有期徒刑、拘役或科或併科一千元以下罰金。
以前項方法得財產上不法之利益或使第三人得之者，亦同。
前二項之未遂犯罰之。
附表：
┌─┬────┬──────┬────┬─────────────────┐
│編│被冒用名│信用卡發卡銀│偽造之信│          備          註          │
│號│義人    │行          │用卡卡號│                                  │
│  │        │            │        │                                  │
├─┼────┼──────┼────┼─────────────────┤
│一│陳育智  │陽信銀行    │五四三０│被告在信用卡背面簽名欄上偽造「陳育│
│  │        │            │六五００│智」署押（簽名）一枚              │
│  │        │            │０一０六│                                  │
│  │        │            │四七三三│                                  │
│  │        │            │號      │ │
│  │        │            │        │                                  │
└─┴────┴──────┴────┴─────────────────┘
